【裁判字號】    95,訴,1056
【裁判日期】    950522
【裁判案由】    損害賠償
【裁判全文】
臺灣高雄地方法院民事裁定              95年度訴字第1056號
原      告  佳視得多媒體有限公司
法定代理人  甲○○
訴訟代理人  張永昌律師
被      告  得利影視股份有限公司
法定代理人  乙○○
訴訟代理人  蔡東賢律師
            吳文淑律師
            馮基源律師
上列當事人間請求損害賠償事件，本院裁定如下：
    主    文
本件移送臺灣臺北地方法院。
    理    由
一、按「對於私法人或其他得為訴訟當事人之團體之訴訟，由其
    主事務所或主營業所所在地之法院管轄。」、「當事人得以
    合意定第一審管轄法院。」、「訴訟之全部或一部，法院認
    為無管轄權者，依原告聲請或依職權以裁定移送其管轄法院
    。」，民事訴訟法第2 條第2 項、第24條第1 項前段、第28
    條第1 項分別定有明文。
二、本件原告主張被告未依其所簽署之「得利2006西洋片簽約約
    定事項」給付足額之發片量且有遲延給付之情況應負損害賠
    償責任，而本件契約簽立地及發片地均在高雄，本院應有管
    轄權云云，惟查，被告營業處所乃設立於台北市，此有公司
    變更登記事項卡在卷可稽，而原告自承上開約定事項乃「得
    利影視經銷商合約書」之補充規定，該經銷商合約書就發行
    及管轄並分別約定「第貳條代理發行地區及限制：一、乙方
    （即原告）代理簽約地區除台中、彰化、南投、雲林、嘉義
    、宜蘭、花蓮、台東、金門、馬祖及澎湖等縣市外，其餘各
    縣市區域均由甲方（即被告）授權簽約…(二)、乙方處理發行
    事務，應嚴守左列約定事項：1.乙方代理發行對象應僅限於
    前項所載地區內與甲方訂有『得利影視數位聯盟契約書』之
    影音產品租售營業之店家。2.乙方代理發行方式限於直接發
    行予前述之店家…」、「第伍條其他約款：十、如遇惡性倒
    閉店家，或帳款繳交異常者，乙方需以書面通知甲方暫停配
    片。」、「第柒條法院管轄：本合約未定事項，悉依民法、
    著作權法、商標法及有關法令規章辦理。因本合約所生之訴
    訟，以台灣台北地方法院為第一審管轄法院…」等語，此亦
    有合約書乙份在卷可稽，是原告得代理簽約之地區原非僅限
    於高雄，而原告既得通知被告暫停對惡性倒閉，或帳款繳交
    異常之店家配片，顯見被告發片之地點亦不以原告之高雄營
    業處所為必要而得由被告直接發片與各授權經銷地點之商家
    ，則系爭契約既未約定以高雄為債務履行地，以其履行情況
    亦無法得出系爭經銷合約乃以高雄為債務履行地之結論，原
    告主張本院有管轄權云云尚屬無據，今系爭經銷合約既經兩
    造約定以台灣台北地方法院為合意管轄法院，此約定亦無違
    反專屬管轄之規定，被告之營業處所更位於台北市，則依民
    事訴訟第2 條第2 項、第24條第1 項前段之規定，本件自應
    由臺灣台北地方法院管轄，玆原告向無管轄權之本院起訴，
    顯係違誤，爰依職權及被告之聲請將本件移送於該管管轄法
    院。
三、依民事訴訟法第28條第1項，裁定如主文。
中    華    民    國    95    年    5     月    22    日
                  民事第五庭    法  官  郭宜芳
正本係照原本作成。
如對本裁定抗告須於裁定送達後10日內向本院提出抗告狀，並繳
納裁判費新台幣1,000元。
中    華    民    國    95    年    5     月    24    日
                                書記官  劉法萱


司法院資訊處製作；財團法人民間司法改革基金會備份。
